---
title: "Echantillonage décisionnel"
author: "Amasson"
date: "2025-01-31"
output: html_document
---

## Introduction

L'échantillonnage est une méthode consistant à sélectionner un sous-ensemble d'observations (= un échantillon) représentatif d'une population plus large afin d'en tirer des conclusions. Selon l'objectif de l'étude, différents critères peuvent guider la construction de l'échantillon. Dans la plupart des cas, un échantillon de grande taille est préférable, car il permet d'améliorer la précision des analyses et d'assurer une meilleure représentativité de la population étudiée. Toutefois dans certaines situations, on cherche plutôt à obtenir l’échantillon le plus petit possible, notamment lorsque l’échantillonnage est destructif ou que le traitement des observations est très coûteux. L’échantillonnage décisionnel (ou séquentiel) en particulier, consiste à collecter les observations une par une, jusqu'à ce que l'échantillon soit de taille suffisante pour prendre décision fiable (à un seuil de certitude donné).

*Exemple d'application à l'infestation d'une serre par un insecte*

On cherche à surveiller le risque d’infestation d’une serre de fraise en constituant un échantillon de plants de fraisiers, et en vérifiant sur chaque plant si l’insecte recherché est présent ou non. Dans le contexte des infestations, même une faible fréquence d'occurence des insectes peut indiquer un risque sérieux. Ainsi le nombre de plants à examiner peut rapidement atteindre une taille très importante, et nécessiter un examen long et fastidieux. Dans ce script, nous développons une méthode d'échantillonage décisionnel permettant de minimiser le nombre de plants de fraisiers à examiner avant de pouvoir statuer sur l'infestation de la serre.

#### Formulation

*Formulation du modèle*

Pour chaque lot de plants (i.e. chaque serre), on cherche à determiner si la fréquence de l'insecte dépasse un certain seuil au delà duquel on peut considérer que la serre est infestée. On note $p$ la probabilité de retrouver un insecte sur un plant, et $p*$ le seuil critique à ne pas dépasser (par exemple 1% des plants soit $p* = 0.01$). On suppose que $p$ suit une loi $Beta$ et que $X$ le nombre de plants infestés suit une loi Binomiale de paramètres $N$ le nombre total de plants examinés et $p$. Ainsi :

$$X \sim Binomial (N, p)$$ avec $$p \sim Beta (\alpha, \beta)$$

*Formulation du test*

On pose **(H)** l'hypothèse : **"la probabilité** $p$ de retrouver un insecte sur un plant dépasse le seuil critique $p*$"

On cherche à tester **(H)** en fonction des résultats des examens de plants, c'est-à-dire en fonction des observations de $X$. Pour ce faire on se munit d'un seuil de confiance $e$ permettant d'accepter l'hypothèse **(H)** (lorsque $P(H vraie) > 1 - e$), de la rejeter (lorsque $P(H vraie) < e$), ou de rester indécis si les résultats des examens ne permettent pas de prendre une décision fiable (lorsque $1 - e$ \> $P(H vraie) > e$).

*Rappel sur la loi Beta*

La loi $Beta$ est une distribution continue définie par deux paramètres, $\alpha$ et $\beta$. Elle est souvent utilisée pour représenter des proportions ou des probabilités. Typiquement lorsque l'on s'interesse à des données distribuées selon une loi binomiale ($X \sim \text{Binomial}(N, p)$), la loi $Beta$ est un choix classique pour représenter la probabilité $p$ pour plusieurs raisons :

-   Elle est définie sur l'intervalle $[0, 1]$.

-   La loi beta $Beta(1,1)$ est la loi uniforme sur $[0, 1]$. Dans un contexte bayésien, elle constitue une prior adaptée pour $p$ lorsque qu'aucune autre information n'est disponible.

-   Dans un contexte bayésien, l'estimation de la posterior d'une variable $p$ suivant une loi Beta de paramètres $\alpha$ et $\beta$ sachant le résultat d'une épreuve de Bernoulli de probabilité $p$ est simple : $p$ suit toujours une loi $Beta$, de paramètres $\alpha + 1$ et $\beta$ si le résultat de l'épreuve est positif, $\alpha$ et $\beta + 1$ s'il est négatif. Ainsi lorsque l'on dispose d'observations d'une variable $X \sim Binomial(N,p)$, les paramètres $\alpha$ et $\beta$ de la posterior de $p$ représentent respectivement le nombre de succès et d’échecs observés, ce qui rend la calibration de $p$ simple (analytique) et intuitive. On dit que la loi beta est la loi conjuguée de la loi binomiale.

#### Calibration et tests séquentiels

Afin d'éviter tout examen de plant superflu, on cherche à calibrer le modèle précédent de façon séquentielle, c'est-à-dire en reestimant la distribution de probabilité de $p$ et en reiterant le test sur (H) à chaque nouvel examen de plant. Le protocole de cette calibration est le suivant :

-   On part avec aucune information a priori sur la distributiuon de $p$, soit $p$ \~ $Beta (1, 1)$

-   A chaque nouvel examen de plant :

    -   On actualise la distribution de $p$, en ajoutant 1 à $\alpha$ si le test est positif, 1 à $\beta$ s'il est négatif (voir rappel sur la loi Beta).

    -   On calcule la probabilité que $p$ dépasse le seuil critique $p*$. Si cette probabilité est supérieure à $1 - e$ alors on conclut que **le lot est infesté**, si elle est inférieure à $e$ on conclut que **le lot n'est pas infesté**. Si elle est comprise entre $e$ et $1-e$ enfin, on ne peut pas conclure et un **examen supplémentaire** est **nécessaire**.

-   Si l'on atteint le nombre de plants dans le lot, on conclut sur une **indécision.**

## Expérience Interactive

Le code RShiny ci-dessous correspond à l'implementation (virtuelle et interactive) du protocole "Calibration et tests séquentiels" décrit ci-dessus. Il en donne une représentation graphique comprenant en particulier :

-   Un graphique avec en ordonnées le nombre de plant examinés infestés ($N_{+}$) et en abscisse le nombre de plants examinés saints ($N_{-}$). Sur ce graphique on représente en rouge la zone où $P(H vraie | X = \frac{N_{+}}{N_{+} + N_{-}})$ \> $1 - e$ et en bleu $P(H vraie | X = \frac{N_{+}}{N_{+} + N_{-}}) > 1-e$

-   Un graphique donnant la distribution de probabiltié $p$ qui correspond à une distribution $Beta(1 + N_{+}, 1 + N_{-})$.

L'experience interactive prend automatiquement fin dès qu'une décicision a été atteinte.

*Définition de la fonction test_decision*

La fonction test_decision() prend en entrée le nombre de plants examinés infestés $N+$ et le nombre de plants examinés sains $N-$. Elle calcule la probabilité P(H vraie) que $p$ soit supérieure au seuil $p*$ sachant $N+$et $N-$. Elle renvoie "Oui" si c'est le cas, "Non" si ça ne l'est pas, et "Indécis" si la probabilité $p$ est comprise entre $e$ et $1-e$.

Rq : Petit problème technique qui est que la beta est très sensible aux observations ce qui peut l'amener à formuler des conclusions trop tôt, sur de trop petits échantillons. Par exemple après 3 observations, si on a trouvé 1 insecte, la Beta peut déjà nous donner une probabilité supérieure à 0.95 pour p \> 5%. Cette sensibilité se stabilise avec l'augmentation du nombre d'observations. On peut donc décider de partir d'une taille d'échantillon minimale (e.g. 10 plants).

```{r}
test_decision <- function(N_plus, 
                          N_moins, 
                          seuil_p = 0.1, 
                          epsilon = 0.05, 
                          Nobs_min = 0) {
  
  # Vérifie si au moins un examen a été effectué
  if (N_plus + N_moins <= Nobs_min) {
    return("Indécis")  # Pas de décision possible sans un nombre minimum d'examens Nobs_min
  }
  
  # Calcul de la probabilité que p > seuil_p
  P_Hvraie <- 1 - pbeta(seuil_p, 1 + N_plus, 1 + N_moins)
  
  # Prendre une décision basée sur P_sup
  if (P_Hvraie > 1 - epsilon) {
    return("Oui")  # Fréquence supérieure au seuil
  } else if (P_Hvraie < epsilon) {
    return("Non")  # Fréquence inférieure au seuil
  } else {
    return("Indécis")  # Sinon, décision indécise
  }
}
```

*Visualisation de l'experience interactive*

```{r}
# Chargement des packages nécessaires
library(shiny)
library(ggplot2)

# Définition des paramètres initiaux
epsilon <- 0.05
grid_size <- 100

# Interface utilisateur
ui <- fluidPage(
  tags$style(HTML("
  .thick-divider {
    border-top: 5px solid #808080 !important;  /* Ligne grise épaisse */
    margin-top: 20px;
    margin-bottom: 20px;
  }
")),
  tags$style(HTML("
    #zoom .irs {
      background: #008000 !important; /* Vert */
      border-radius: 5px;
    }
  ")),
  tags$style(
    HTML("
      .sidebar {
        height: 100vh;
        overflow-y: auto;
      }
    ")
  ),
  tags$style(
  HTML("
    .btn-primary {
      background-color: #007BFF;  /* Bleu */
      color: white;  /* Texte blanc */
      border-color: #0056b3; /* Bordure légèrement plus foncée */
    }
    .btn-primary:hover {
      background-color: #0056b3; /* Bleu plus foncé au survol */
    }
  ")
),
  sidebarLayout(
    sidebarPanel(
      class = "sidebar",  # Classe CSS personnalisée
      div(
  style = "background-color: wheat; border: 2px solid black; padding: 10px; 
           border-radius: 5px; font-size: 16px; font-weight: bold; text-align: center;",
  htmlOutput("status")
),
      br(), br(),
      p("Cliquez sur les boutons ci-dessous pour indiquer le résutat de chaque examen : positif si un insecte a été trouvé sur le plant, négatif sinon. L'expérience interactive s'arrêtera automatiquement dès qu'une décision concernant l'infestation sera atteinte."),
   br(),
      fluidRow(
  column(6, actionButton("positive", "Examen Positif (P)", class = "btn-primary")),
  column(6, actionButton("negative", "Examen Négatif (N)", class = "btn-primary"))
),
      br(),
      sliderInput("seuil_p", "Seuil critique (p*)", min = 0.01, max = 0.2, value = 0.1, step = 0.01),
   sliderInput("epsilon", "Seuil de confiance (e)", min = 0.01, max = 0.1, value = 0.05, step = 0.01),
      sliderInput("zoom", "Zoom (portion max des axes)", min = 10, max = grid_size, value = grid_size, step = 10),
      br(),
   div(
  p(strong("Légende des zones :")),
  div(style = "color: red; font-weight: bold;", "Infesté : P(p > p*) > 1 - e"),
  div(style = "color: blue; font-weight: bold;", "Non Infesté : P(p > p*) < e"),
  div(style = "color: gray; font-weight: bold;", "Indécis")
),
br(),
      actionButton("reset", "Réinitialiser l'Expérience", class = "btn-primary"),
    ),
    mainPanel(
      plotOutput("decision_plot", height = "450px", width = "100%"),
      div(class = 'thick-divider'),
      plotOutput("prob_distribution", height = "300px", width = "100%")
    )
  )
)

# Serveur de l'application
server <- function(input, output, session) {
  # Variables réactives pour suivre l'expérience
  reactive_vals <- reactiveValues(
    N_plus = 0, 
    N_moins = 0, 
    history = data.frame(N_moins = numeric(), N_plus = numeric()),
    status = "Indécis",
    decision_taken = FALSE
  )

  # Fonction pour calculer la probabilité P(p > seuil_p)
  calc_prob <- function(N_plus, N_moins, seuil_p) {
    if (N_plus + N_moins == 0) return(NA)
    return(1 - pbeta(seuil_p, 1 + N_plus, 1 + N_moins))
  }

  # Fonction pour générer la distribution actuelle de p
  output$prob_distribution <- renderPlot({
    if (reactive_vals$N_plus + reactive_vals$N_moins == 0) return(NULL)
    x <- seq(0, 1, length.out = 100)
    y <- dbeta(x, 1 + reactive_vals$N_plus, 1 + reactive_vals$N_moins)
    
    ggplot(data.frame(x, y), aes(x = x, y = y)) +
      geom_line(color = "black", size = 1) +
      geom_vline(xintercept = input$seuil_p, color = "red", linetype = "dashed") +
      labs(
        title = "Distribution a posteriori de p",
        x = "Probabilité p",
        y = "Densité"
      ) +
      theme_minimal(base_size = 14) +
      theme(
  plot.title = element_text(size = 16, face = "bold", hjust = 0.5),
  plot.subtitle = element_text(size = 14, hjust = 0.5),
  axis.title = element_text(size = 14, face = "bold"), 
  axis.text = element_text(size = 12),
  legend.text = element_text(size = 12),
  legend.title = element_text(size = 14)
)
  })

  # Mise à jour des valeurs lorsque l'utilisateur clique sur "Positif" (P)
  observeEvent(input$positive, {
    if (!reactive_vals$decision_taken) {
      reactive_vals$N_plus <- reactive_vals$N_plus + 1
      reactive_vals$history <- rbind(reactive_vals$history, data.frame(
        N_moins = reactive_vals$N_moins, 
        N_plus = reactive_vals$N_plus
      ))
      update_graph()
    }
  })
  
  # Mise à jour des valeurs lorsque l'utilisateur clique sur "Négatif" (N)
  observeEvent(input$negative, {
    if (!reactive_vals$decision_taken) {
      reactive_vals$N_moins <- reactive_vals$N_moins + 1
      reactive_vals$history <- rbind(reactive_vals$history, data.frame(
        N_moins = reactive_vals$N_moins, 
        N_plus = reactive_vals$N_plus
      ))
      update_graph()
    }
  })
  
  # Réinitialiser l'expérience
  observeEvent(input$reset, {
    reactive_vals$N_plus <- 0
    reactive_vals$N_moins <- 0
    reactive_vals$history <- data.frame(N_moins = numeric(), N_plus = numeric())
    reactive_vals$status <- "Indécis"
    reactive_vals$decision_taken <- FALSE
  })

  # Mise à jour du graphique
  output$decision_plot <- renderPlot({
    # Création de la grille des décisions
    grid <- expand.grid(
      N_plus = 0:grid_size, 
      N_moins = 0:grid_size
    )
    grid$Decision_Zone <- apply(grid, 1, function(row) {
      test_decision(row[1], row[2], input$seuil_p, epsilon)
    })
    
    # Tracé du graphique
    ggplot(grid, aes(x = N_moins, y = N_plus)) +
      geom_tile(aes(fill = Decision_Zone), alpha = 0.7, na.rm = TRUE, show.legend = FALSE) +  
      scale_fill_manual(
        values = c("Oui" = "red", "Non" = "blue", "Indécis" = "gray"),
        labels = c("Oui" = "Oui (sur)", "Non" = "Non (sur)", "Indécis" = "Indécis"),
        name = "Réponse"
      ) +
      geom_path(data = reactive_vals$history, aes(x = N_moins, y = N_plus), 
                color = "black", size = 0.8, alpha = 0.6) +  
      geom_point(aes(x = reactive_vals$N_moins, y = reactive_vals$N_plus), 
                 color = "black", shape = 16, size = 4) +  
      labs(
        title = "Le lot est-il infesté ?",
        subtitle = paste0("(N-, N+) : (", reactive_vals$N_moins, ", ", reactive_vals$N_plus, ")"),
        x = "Nombre de plants sains (N-)",
        y = "Nombre de plants infestés (N+)"
      ) +
      coord_cartesian(xlim = c(0, input$zoom), ylim = c(0, input$zoom / 10), expand = FALSE) +  
      theme_minimal(base_size = 10) +
      theme(
  plot.title = element_text(size = 16, face = "bold", hjust = 0.5),
  plot.subtitle = element_text(size = 14, hjust = 0.5),
  axis.title = element_text(size = 14, face = "bold"), 
  axis.text = element_text(size = 12),
  legend.text = element_text(size = 12),
  legend.title = element_text(size = 14)
)
  })

  output$status <- renderText({
  prob <- calc_prob(reactive_vals$N_plus, reactive_vals$N_moins, input$seuil_p)
  total_examined <- reactive_vals$N_plus + reactive_vals$N_moins
  
  prob_text <- paste0("P(p > p*) = ", ifelse(is.na(prob), "NA", round(prob, 3)))
  plants_text <- paste0("Nombre de plants examinés : ", total_examined)

  if (reactive_vals$decision_taken) {
    decision_color <- ifelse(reactive_vals$status == "Le lot est infesté", "red", "blue")
    decision_text <- paste0("<b style='color:", decision_color, ";'>", reactive_vals$status, "</b>")
  } else {
    decision_text <- "<b style='color:black;'>Indécis</b>"
  }
  
  HTML(paste(plants_text, prob_text, decision_text, sep = "<br>"))
})

  # Fonction pour mettre à jour l'état de l'expérience
  update_graph <- function() {
    decision <- test_decision(reactive_vals$N_plus, reactive_vals$N_moins, input$seuil_p, epsilon)
    if (decision != "Indécis") {
      reactive_vals$status <- ifelse(decision == "Oui", "Le lot est infesté", "Le lot n'est pas infesté")
      reactive_vals$decision_taken <- TRUE
    }
  }
}

# Exécuter l'application
shinyApp(ui, server)
```

## Exemple d'analyse [INCOMPLET]

Dans cette partie (incomplète), quelques pistes pour l'analyse d'un jeu de données complet avec la méthode d'échantillonage décisionnel que nous avons décrite. En particulier, on simule un jeu de données pour se donner une idée de la qualité de la méthode, et de l'effet des différents paramètres (taille des lots, seuil de confiance, seuil critique) sur les résultats.

*Simulation de données*

On simule le travail d'un technicien qui examine 10 lots de plants de fraisisers de tailles allant de 5 à 100 plants. Sur chacun des plants, la probabilité de trouver un insecte est de 0.05 pour les pucerons, de 0.03 pour les aleurodes et de 0.1 pour les thrips.

```{r}
# Chargement des packages nécessaires
library(ggplot2)
library(dplyr)

# Définition des paramètres
set.seed(129)  # Pour la reproductibilité
nb_lots <- 10  # Nombre de lots
lot_sizes <- sample(5:100, nb_lots, replace = TRUE)  # Taille de chaque lot

# Fixation des probabilités pour chaque insecte (identiques pour tous les lots)
proportions <- c(Pucerons = 0.05, Thrips = 0.10, Aleurodes = 0.03)

# Création du dataset sans probabilités spécifiques au lot
dataset_examen_plants <- do.call(rbind, lapply(1:nb_lots, function(lot) {
  lot_size <- lot_sizes[lot]
  data.frame(
    Lot_ID = lot,
    Lot_Size = lot_size, 
    Plant_ID = 1:lot_size,
    Pucerons = rbinom(lot_size, 1, proportions["Pucerons"]),
    Thrips = rbinom(lot_size, 1, proportions["Thrips"]),
    Aleurodes = rbinom(lot_size, 1, proportions["Aleurodes"])
  )
}))

# Affichage d'un aperçu des données
head(dataset_examen_plants)
```

*Representation des résultats de l'échantillonage décisionnel pour un ensemble de lots simultanément*

```{r}
# Définition des paramètres
grid_size <- 100  # Nombre max de plants examinés
seuil_p <- 0.05
Taxon <- dataset_examen_plants$Thrips

# Création d'une grille de valeurs pour (N+, N-)
grid <- expand.grid(
  N_plus = 0:grid_size,   # Nombre de plants infestés examinés
  N_moins = 0:grid_size   # Nombre de plants sains examinés
) %>%
  rowwise() %>%
  mutate(
    P_sup = 1 - pbeta(seuil_p, 1 + N_plus, 1 + N_moins),  # P(p > seuil_p)
    Decision_Zone = case_when(
      P_sup > 1 - epsilon ~ "Fréquence supérieure",
      P_sup < epsilon ~ "Fréquence inférieure",
      TRUE ~ "Indécis"
    )
  ) %>%
  ungroup()

# Calcul des trajectoires pour chaque lot
trajectories <- dataset_examen_plants %>%
  group_by(Lot_ID) %>%
  arrange(Plant_ID) %>%
  mutate(
    N_plus = cumsum(Thrips),  # Nombre de plants infestés cumulés
    N_moins = cumsum(1 - Thrips),  # Nombre de plants sains cumulés
    Total_examined = N_plus + N_moins  # Nombre total de plants examinés
  ) %>%
  left_join(grid, by = c("N_plus", "N_moins")) %>%
  group_by(Lot_ID) %>%
  mutate(Decision_Reached = Decision_Zone %in% c("Fréquence supérieure", "Fréquence inférieure")) %>%
  filter(
    row_number() == n() |  # Toujours garder le dernier point du lot
    (Decision_Reached & row_number() == min(which(Decision_Reached), na.rm = TRUE))
  ) %>%
  slice_head(n = 1) %>%  # Garde un seul point par lot
  ungroup()

# Tracé du graphique avec correction pour n'afficher qu'un seul '+' par lot
ggplot(grid, aes(x = N_moins, y = N_plus)) +
  geom_tile(aes(fill = Decision_Zone), alpha = 0.7, na.rm = TRUE) +  
  scale_fill_manual(
    values = c("Fréquence supérieure" = "red", 
               "Fréquence inférieure" = "blue", 
               "Indécis" = "gray"),
    labels = c("Fréquence supérieure" = "Oui", 
               "Fréquence inférieure" = "Non", 
               "Indécis" = "Indécis"),
    name = "Réponse"
  ) +
  geom_point(data = trajectories, aes(x = N_moins, y = N_plus, color = as.factor(Lot_ID)), 
             size = 2, shape = 3, stroke = 1.5) +  # Un seul point par lot sous forme de '+'
  scale_color_viridis_d(name = "Lots", guide = guide_legend(ncol = 2)) +  # Légende en 2 colonnes
  scale_y_continuous(breaks = seq(0, grid_size/10, by = 2)) +  
  labs(
    title = "A-t-on dépassé le seuil critique p* ?",
    subtitle = "Une réponse pour chaque lot",
    x = "Nombre de plants sains examinés (N-)",
    y = "Nombre de plants infestés examinés (N+)"
  ) +
  coord_cartesian(xlim = c(0, grid_size), ylim = c(0, grid_size/10), expand = FALSE) +  # Zoom sur N_plus
  theme_minimal(base_size = 10) +
  theme(
    panel.grid = element_blank(),  # Suppression des lignes grises de fond
    axis.line = element_line(color = "black"),  # Axes X et Y en noir
    plot.title = element_text(hjust = 0.5, face = "bold"),  # Titre centré et en gras
    plot.subtitle = element_text(hjust = 0.5)  # Sous-titre centré
  )
```

*Récupération des décisions prises après échantillonage décisionnel sous forme de tableau pour l'ensemble des lots*

```{r}
# Création du tableau récapitulatif
summary_results <- data.frame(
  Lot_ID = integer(),
  Lot_Size = integer(),
  N_examined_Pucerons = integer(),
  Decision_Pucerons = character(),
  N_examined_Thrips = integer(),
  Decision_Thrips = character(),
  N_examined_Aleurodes = integer(),
  Decision_Aleurodes = character(),
  stringsAsFactors = FALSE
)

for (i in 1:nb_lots) {
  
  # Récupérer le lot i
  df_lot <- dataset_examen_plants %>% filter(Lot_ID == i)
  
  # Calculer le nombre total de positifs et négatifs pour chaque insecte
  N_plus_pucerons <- sum(df_lot$Pucerons)
  N_moins_pucerons <- nrow(df_lot) - N_plus_pucerons
  N_plus_thrips <- sum(df_lot$Thrips)
  N_moins_thrips <- nrow(df_lot) - N_plus_thrips
  N_plus_aleurodes <- sum(df_lot$Aleurodes)
  N_moins_aleurodes <- nrow(df_lot) - N_plus_aleurodes
  
  # Appliquer la fonction de décision pour chaque insecte
  decision_pucerons <- test_decision(N_plus_pucerons, N_moins_pucerons, seuil_p, epsilon)
  decision_thrips <- test_decision(N_plus_thrips, N_moins_thrips, seuil_p, epsilon)
  decision_aleurodes <- test_decision(N_plus_aleurodes, N_moins_aleurodes, seuil_p, epsilon)
  
  # Stocker les résultats dans le tableau récapitulatif
  summary_results <- rbind(summary_results, data.frame(
    Lot_ID = df_lot$Lot_ID[1],
    Lot_Size = nrow(df_lot),
    N_examined_Pucerons = N_plus_pucerons + N_moins_pucerons,
    Decision_Pucerons = decision_pucerons,
    N_examined_Thrips = N_plus_thrips + N_moins_thrips,
    Decision_Thrips = decision_thrips,
    N_examined_Aleurodes = N_plus_aleurodes + N_moins_aleurodes,
    Decision_Aleurodes = decision_aleurodes
  ))
}

# Affichage du tableau mis à jour
print(summary_results)
```

*Analyse des incertitudes associées à la méthode*

```{r}
# Définition des paramètres
set.seed(123)
nb_simulations <- 100  # Nombre de simulations par fréquence
lot_size <- 100         # Taille des lots simulés
seuil_p <- 0.05        # Seuil critique du test
epsilon <- 0.05        # Niveau de confiance
frequences_reelles <- seq(0, 0.2, by = 0.01)  # Valeurs de p réelles testées

# Fonction pour simuler un lot et appliquer le test
simuler_et_tester <- function(p_reel) {
  observations <- rbinom(lot_size, 1, p_reel)  # Simulation de présence/absence
  N_plus <- sum(observations)  # Nombre de plants infestés
  N_moins <- lot_size - N_plus  # Nombre de plants sains
  
  # Application du test
  decision <- test_decision(N_plus, N_moins, seuil_p, epsilon)
  
  # Évaluation de l'erreur
  erreur_type_1 <- (decision == "Oui" & p_reel < seuil_p)  # Faux positif
  erreur_type_2 <- (decision == "Non" & p_reel > seuil_p)  # Faux négatif
  indécis <- (decision == "Indécis")
  
  return(c(erreur_type_1, erreur_type_2, indécis))
}

# Simulation pour chaque fréquence réelle
resultats <- lapply(frequences_reelles, function(p_reel) {
  simulations <- replicate(nb_simulations, simuler_et_tester(p_reel))
  taux_faux_positifs <- mean(simulations[1, ])  # Proportion de faux positifs
  taux_faux_négatifs <- mean(simulations[2, ])  # Proportion de faux négatifs
  taux_indécision <- mean(simulations[3, ])  # Proportion d'indécisions
  
  return(data.frame(
    Frequence_reele = p_reel,
    Faux_Positifs = taux_faux_positifs,
    Faux_Negatifs = taux_faux_négatifs,
    Indecision = taux_indécision
  ))
})

# Création du tableau final
tableau_erreurs <- do.call(rbind, resultats)

print(tableau_erreurs)
```
